【裁判字號】    99,易,241
【裁判日期】    990825
【裁判案由】    竊盜
【裁判全文】
臺灣士林地方法院刑事判決               99年度易字第241號
公  訴  人  臺灣士林地方法院檢察署檢察官
被      告  丙○○
上列被告因竊盜案件，經檢察官提起公訴（99年度偵字第9841號
），本院判決如下：
    主    文
丙○○犯竊盜罪，處有期徒刑伍月，如易科罰金，以新台幣壹仟
元折算壹日；又犯竊盜未遂罪，處有期徒刑肆月，如易科罰金，
以新台幣壹仟元折算壹日。應執行有期徒刑捌月，如易科罰金，
以新台幣壹仟元折算壹日。
    犯罪事實                                
一、丙○○於民國99年7 月17日下午某時許，行經桃園縣大園鄉
    果林村果林橋旁，見乙○○所有車牌號碼GS2 -069號重型機
    車停放在該處，且機車鑰匙未取下（該機車於同日上午8 時
    前，在乙○○住處即桃園縣大園鄉○○村○○街117 號附近
    ，遭真實姓名年籍不詳之人竊走），竟意圖為自己不法之所
    有，以機車上之鑰匙發動後行竊得手，作為自己代步之工具
    。另丙○○於99年7 月19日下午2 時30分許，在臺北縣八里
    鄉○○路210 號旁，見甲○○○所有，由吳國華使用中之車
    牌號碼2C-5252 號自用小客車停放在該處，乃另行起意而基
    於為自己不法所有之意圖，開啟該自用小客車駕駛座車門後
    ，進入該自用小客車內欲竊取車上音響，於著手行竊而尚未
    得手之際，旋為吳國華發覺並報警當場查獲，始未得逞。
二、案經臺北縣政府警察局蘆洲分局報告臺灣士林地方法院檢察
    署檢察官偵查起訴。
    理    由                                
一、訊據被告丙○○對於分別在上開時間、地點竊得機車1 輛，
    及進入前開自用小客車欲行竊音響而未得逞等情，均坦承不
    諱（見本院卷第13頁反面、第26頁反面、第28頁及反面），
    核與證人即被害人乙○○、吳國華之證述相符（見偵查卷第
    61至63頁），並有被告所竊得機車照片、現場查獲照片、贓
    物認領保管單等在卷可稽（見偵查卷第26、27、33至36頁）
    ，均足佐被告前開出於任意性之自白與事實相符，得採為認
    定事實之證據。本件事證明確，被告犯行均堪認定，應依法
    論科。
二、被告於99年7 月19日該次雖已著手於竊盜行為之實行，惟未
    生行竊得手之結果，其犯罪尚屬未遂，是核被告前開所為，
    分別係犯刑法第320 條第1 項竊盜罪、同條第3 項、第1 項
    竊盜未遂罪；被告所犯二罪間，犯意各別，行為互殊，應分
    論併罰之；被告雖已著手於99年7 月19日該次竊盜行為之實
    行，然未生既遂之結果，其犯罪為未遂，爰依刑法第25條第
    2 項規定就該罪部分，按既遂犯之刑度減輕其刑。爰審酌被
    告前甫因妨害性自主案件經臺灣桃園地方法院以95年度少訴
    字第31號判決有期徒刑3 年，緩刑5 年確定，而於99年3 月
    26日因停止強制治療處分出監，尚於緩刑期內，即因竊盜案
    件經臺灣桃園地方法院檢察署聲請簡易判決處刑（嗣經臺灣
    桃園地方法院以99年度桃簡字第1535號判決拘役20日，尚未
    確定）等前科，有臺灣高等法院被告前案紀錄表、臺灣桃園
    地方法院檢察署99年度速偵字第183 號聲請簡易判決處刑書
    可參，難認其素行端正，復於短短數日內犯本案二件竊盜犯
    行，亦難認其知所悔改，惟犯罪後已坦承犯行，而所竊得之
    機車業經被害人乙○○領回，與其犯罪之動機、手段、目的
    及所竊得財物之價值等一切情狀，分別量處如主文所示之刑
    ，並分別諭知易科罰金之折算標準，暨定應執行刑及諭知易
    科罰金之折算標準。起訴意旨雖認被告甫因竊盜案件經臺灣
    桃園地方法院檢察署檢察官提起公訴，即於短期內再犯本案
    二件竊盜犯行，顯有犯罪之習慣，聲請併予諭知宣告被告應
    於刑之執行前令入勞動場所強制工作等語。按有犯罪之習慣
    或因遊蕩或懶惰成習而犯罪者，於刑之執行前，令入勞動場
    所，強制工作；18歲以上之竊盜犯、贓物犯，有犯罪之習慣
    者，得於刑之執行前，令入勞動場所強制工作，刑法第90條
    第1 項、竊盜犯贓物犯保安處分條例第3 條第1 項固分別定
    有明文。惟保安處分係針對受處分人將來之危險性所為之處
    置，以達教化、治療之目的，為刑罰之補充制度。我國現行
    刑法採刑罰與保安處分雙軌制，係在維持行為責任之刑罰原
    則下，為協助行為人再社會化之功能，以及改善行為人潛在
    之危險性格，期能達成根治犯罪原因、預防犯罪之特別目的
    。是保安處分中之強制工作，旨在對嚴重職業性犯罪及欠缺
    正確工作觀念或無正常工作因而習慣犯罪者，強制其從事勞
    動，學習一技之長及正確之謀生觀念，使其日後重返社會，
    能適應社會生活。刑法第90條第1 項之規定即係本於保安處
    分應受比例原則之規範，使保安處分之宣告，與行為人所為
    行為之嚴重性、行為人所表現之危險性及對於行為人未來行
    為之期待性相當之意旨而制定，而由法院視行為人之危險性
    格，決定應否令入勞動處所強制工作，以達預防之目的。本
    件被告前雖曾因犯竊盜案件經檢察官聲請以簡易判決處刑，
    並再犯本件，然參酌被告供述，其於出監後即求職並在餐廳
    、冷氣行工作，於本件犯行時亦在冷氣行擔任裝設冷氣之學
    徒，犯罪動機係因所賺取之薪資不敷其父積欠卡債之清償等
    情（見本院卷第27頁反面、第28頁），尚認其並非職業性犯
    罪或有犯罪習慣之人，亦非因遊蕩、懶惰成習而犯罪，難認
    非使其為強制工作外，已無其他方法使為處罰及教化，本院
    因認對被告宣告如主文所示之有期徒刑，應已足以收教化及
    預防之目的，尚無應宣告令予強制工作之必要，以符比例原
    則，併予敘明。
據上論結，應依刑事訴訟法第284 條之1 、第299 條第1 項前段
、刑法第320 條第1 項、第3 項、第25條、第51條第5 款、第41
條第1 項前段、第8 項、刑法施行法第1 條之1 ，判決如主文。
本案經檢察官蔡啟文到庭執行職務 
中    華    民    國    99    年    8     月    25    日
                  刑事第七庭法  官  黎惠萍
以上正本證明與原本無異。
如不服本判決應於收受判決後10日內向本院提出上訴書狀，並應
應敘述具體理由。其未敘述上訴理由者，應於上訴期間屆滿後20
日內向本院補提理由書(均須按他造當事人之人數附繕本)「切勿
逕送上級法院」。
                            書記官  林志忠
中    華    民    國    99    年    8     月    25    日
附錄本案論罪科刑法條全文
中華民國刑法第320條
（普通竊盜罪、竊佔罪）
意圖為自己或第三人不法之所有，而竊取他人之動產者，為竊盜
罪，處 5 年以下有期徒刑、拘役或 5 百元以下罰金。
意圖為自己或第三人不法之利益，而竊佔他人之不動產者，依前
項之規定處斷。
前二項之未遂犯罰之。

司法院資訊處製作；財團法人民間司法改革基金會備份。
